臺灣臺中地方法院刑事判決　　　　　　　　　　　　　　　九十三年度易字第七號
　　公　訴　人　臺灣臺中地方法院檢察署檢察官
　　被　　　告　乙○○
右列被告因加重竊盜案件，經檢察官提起公訴（九十二年度偵字第二三三七二號），
嗣被告於準備程序中就被訴犯罪事實為有罪之陳述，經本院合議庭裁定由受命法官獨
任進行簡式審判程序審理，本院判決如左：
    主  文
乙○○共同攜帶兇器於夜間侵入住宅竊盜，累犯，處有期徒刑捌月。
    事  實
一、(一)乙○○前於民國八十四、八十五年間，即有二次竊盜前科，又於八十九年間，
      因過失傷害及違反槍砲彈藥刀械管制條例案件，經本院分別以八十九年度交易
      字第一一０號、八十九年度易字第一八００號各判處有期徒刑四月及有期徒刑
      三月而分別確定在案，嗣經本院合併定其應執行有期徒刑六月確定，而於九十
      年二月一日（起訴書誤載為九十年八月十日）執行完畢。再於九十年間，因施
      用毒品案件，經本院以九十年度易字第三二七八號判處有期徒刑四月確定在案
      ，甫於九十一年十二月十二日執行完畢，素行不良。
    (二)詎其迭經前述有期徒刑執行完畢後仍不知悔改，竟與林延樹（另經本院九十二
      年度易字第二二八四號審結在案）共同基於意圖為自己不法所有之犯意聯絡，
      於九十二年五月十日凌晨五時左右（於五時十八分日出前）之夜間時分，由林
      延樹攜帶其所有客觀上足供兇器使用之螺絲起子一支，一同前往位在臺中縣大
      里市○○○街二八號健康國宅Ｋ棟，乘該棟大樓一樓大門未關而侵入該棟大樓
      內部，而由林延樹實際下手行竊、乙○○在旁把風之分工方式，先在該棟大樓
      一樓室內樓梯間，由林延樹以機車墊腳加高後，持螺絲起子扯斷破壞屬該國宅
      管理委員會所管理設置於大門處之監視錄影器之電線（毀損部分未據告訴），
      以竊取鬆脫後之監視錄影器一台，二人於得手後又沿室內樓梯間進入該棟大樓
      之地下停車場內，仍由乙○○把風，而由林延樹再以同一方式竊取屬該國宅管
      理委員會所管理設置於該棟大樓地下停車場之監視錄影器二台，其二人總計接
      續竊取三台監視錄影器得逞入己，並變賣得款花用。嗣林延樹因另犯竊盜案件
      經警查獲（未扣得作案用之螺絲起子）後供出上情，始為警循線查悉。
二、案經臺灣臺中地方法院檢察署檢察官自動檢舉偵查起訴。
    理  由
一、右揭犯罪事實，迭據被告乙○○於偵查及本院審理時供承不諱，核與共犯即另案
    被告林延樹於另案審理程序時供述情節一致（詳本院九十二年度易字第二二八四
    號九十三年一月十九日簡式審判程序筆錄第七頁及所附被告手繪螺絲起子圖解）
    ，且與健康國宅管理委員會主委甲○○於警偵訊時證述之情節相符（詳共犯林延
    樹前述被訴竊盜之九十二年度偵字第一一八一五號偵查卷第二三頁、第五三至五
    四頁，又按刑事訴訟法第二百七十三條之二、第一百五十九條第二項前段之規定
    ，該部分之供述證據不受傳聞法則之限制，附此敘明），並有由共犯林延樹帶同
    警方拍攝之偷竊現場照片四幀附卷可憑（詳前述九十二年度偵字第一一八一五號
    卷第三一至三二頁），此外尚有九十二年臺中地區日出日沒時刻表一份在卷可考
    （詳本院卷第五四頁），足認被告之自白與事實相符，得為證據。從而，本件事
    證明確，被告上開犯行堪以認定。
二、按刑法第三百二十一條第一項第一款之夜間侵入住宅竊盜罪，其所謂「住宅」，
    乃指人類日常居住之場所而言，公寓亦屬之。至公寓樓下之「樓梯間」，雖僅供
    各住戶出入通行，然就公寓之整體而言，該樓梯間為該公寓之一部分，而與該公
    寓有密切不可分之關係，故於夜間侵入公寓樓下之樓梯間竊盜，難謂無同時妨害
    居住安全之情形，自應成立刑法第三百二十一條第一項第一款於夜間侵入住宅竊
    盜罪；次者，大樓式或公寓式住宅之地下室係附屬於該大樓或公寓，為該種住宅
    居住人生活起居場所之一部分，與住宅之關係密不可分，如於夜間侵入該種住宅
    地下室竊盜，自應依刑法第三百二十一條第一項第一款論罪；又刑法第三百二十
    一條第一項第三款之攜帶兇器竊盜罪，係以行為人攜帶兇器為其加重條件，此所
    謂兇器，其種類並無限制，凡客觀上足以對人之生命、身體、安全構成威脅，具
    有危險性之兇器為已足，並不以攜帶之初有行兇之意圖為必要（最高法院七十六
    年度台上字第二九七二號判例、八十二年度台上字第五七０四號判決、七十九年
    度台上字第五二五三號判例意旨參照）。查被告乙○○之行竊地點為集合式大樓
    一樓室內之樓梯間以及地下室停車場，與住宅之關係密不可分，其於凌晨時分侵
    入行竊，自屬夜間侵入住宅；而共犯林延樹所持以犯案之螺絲起子，屬尖硬之鐵
    器材質，業據共犯林延樹於前述另案審理時供承不諱，該螺絲起子客觀上自屬於
    足以殺傷人之生命、身體之器械，顯為具有危險性之兇器無訛。故核被告乙○○
    所為，係犯刑法第三百二十一條第一項第一款、第三款之攜帶兇器於夜間侵入住
    宅竊盜罪。被告乙○○與另案被告林延樹就本件加重竊盜犯行，有犯意之聯絡及
    行為之分擔，為共同正犯。又被告先後竊取三台監視錄影器，係利用同一犯罪機
    會接續為之，且基於同一犯意接續多次行為，侵害同一法益，應為接續犯，為實
    質上一罪。又被告攜帶兇器竊盜部分，雖末據公訴人於起訴犯罪事實中論及，惟
    此部分與前揭公訴人起訴之夜間侵入住宅竊盜部分之事實屬同一竊盜之行為，自
    亦在本院審理之範圍，附此敘明。查被告前已有多次竊盜、過失傷害、違反槍砲
    彈藥刀械管制條例及施用毒品等前科，其最近一次係於九十年間因施用毒品案件
    ，經本院判處有期徒刑四月確定在案，甫於九十一年十二月十二日執行完畢，有
    臺灣臺中地方法院檢察署刑案資料查註紀錄表及臺灣高等法院被告全國前案紀錄
    表各一份附卷可憑，其於受有期徒刑執行完畢後五年以內，再犯本件有期徒刑以
    上之罪，為累犯，應依刑法第四十七條之規定加重其刑。爰審酌被告素行不佳，
    為圖謀自身之不法利益而不知尊重他人之財產權，其竊取他人之物之方法手段尚
    稱平和，其所竊取財物之價值、行竊次數暨其犯罪後尚知坦承犯行態度良好等一
    切情狀，量處如主文所示之刑，以示懲儆。至於共犯林延樹所有供本件犯罪所用
    之螺絲起子一支，並未扣案，且於犯案後已遭丟棄，所在不明，業據共犯林延樹
    於前述另案審理時供明在卷，是否尚屬存在亦非無疑，為免日後執行沒收之困難
    ，爰不另為沒收之諭知，併予敘明。
三、據上論斷，應依刑事訴訟法第二百七十三條之一第一項、第二百九十九條第一項
    前段，刑法第二十八條、第三百二十一條第一項第一款、第三款、第四十七條，
    罰金罰鍰提高標準條例第一條前段，判決如主文。
中      華      民      國      九十三      年    三    月     十七     日
                                    臺灣臺中地方法院刑事第一庭
                                        法  官  廖  慧  如
右正本證明與原本無異。
如不服本判決，應於判決送達後十日內向本院提出上訴狀，上訴於臺灣高等法院臺中
分院( 須附繕本 )。
                                        書記官
中      華      民      國      九十三      年    三    月     十八     日
附錄本案論罪科刑法條全文：
中華民國刑法第三百二十一條第一項第一款、第三款
犯竊盜罪而有左列情形之一者，處六月以上五年以下有期徒刑：
一  於夜間侵入住宅或有人居住之建築物、船艦，或隱匿其內而犯之者。
三  攜帶兇器而犯之者。
